【裁判字號】    93,交簡上附民,57
【裁判日期】    970630
【裁判案由】    過失傷害
【裁判全文】
臺灣高雄地方法院刑事附帶民事訴訟判決
                                93年度交簡上附民字第57號
原      告  甲○○原名何志偉.
被      告  乙○○
上列被告因93年度交簡上字第191 號過失傷害案件，經原告提起
附帶民事訴訟，本院判決如下︰
    主  文
原告之訴及假執行之聲請均駁回。
    事  實
一、原告聲明及陳述如起訴狀所載（如附件）。
二、被告未為任何聲明或陳述，亦未提出任何書狀。
    理  由
一、按因犯罪而受損害之人，於刑事訴訟程序，得附帶提起民事
    訴訟，對於被告及依民法負損害賠償責任之人，請求回復其
    損害，刑事訴訟法第487 條第1 項定有明文，是附帶民事訴
    訟之提起，必以刑事訴訟程序之存在為前提，若刑事訴訟未
    經提起公訴（上訴）或自訴，而對於應負賠償責任之人提起
    附帶民事訴訟，刑事法院即應以其為不合法，依同法第502
    條第1 項規定，為駁回之判決（最高法院73年度台上字第
    2187號判決意旨可資參照）。
二、本件原告甲○○於民國93年12月15日提起附帶民事訴訟，主
    張被告乙○○應負車禍之全部過失責任，而請求損害賠償等
    語。惟查，本件車禍之過失傷害刑事案件業經檢察官於民國
    93年6 月23日聲請簡易判決處刑，本院高雄簡易庭於93年7
    月29日以93年度交簡字第1662號簡易判決判處乙○○拘役40
    日、甲○○拘役50日，嗣因甲○○對上開簡易判決不服而提
    起上訴，並於上訴後以被害人身分提起本件附帶民事訴訟，
    然因公訴人及乙○○均未對該簡易判決提起上訴，是本件就
    乙○○之刑案部分已於93年間確定，並於93年9 月17日執行
    完畢結案，此有本院依職權調閱乙○○之臺灣高等法院被告
    前案紀錄表1 份在卷可稽。從而，甲○○方為本件上訴審之
    刑案被告，並非乙○○，則甲○○自不得於其為被告之本件
    上訴審刑事訴訟程序中，另以被害人之身分自居，再對乙○
    ○提起附帶民事訴訟請求損害賠償，揆諸刑事訴訟法第487
    條第1 項規定及前開說明，原告甲○○提起本件附帶民事訴
    訟，顯非適法，應予以駁回。而本件假執行之聲請，亦失所
    依據，應併予駁回。
三、依刑事訴訟法第502 條第1 項判決如主文。
中    華    民    國     97    年    6     月    30   日
                        交通法庭  審判長法  官  洪碩垣
                                        法  官  施介元
                                        法  官  葉文博
以上正本證明與原本無異。
如不服本判決應於收受本判決後10日內向本院提出上訴書狀，並
應敘述具體理由，如未敘述上訴理由者，應於上訴期間屆滿後20
日內補提理由書狀於本院（均須按他造當事人之人數附繕本）「
切勿逕送上級法院」。
本判決非對於刑事訴訟之判決有上訴時不得上訴。
中    華    民    國     97    年    6     月    30   日
                                       書記官  李柏親


司法院資訊處製作；財團法人民間司法改革基金會備份。
